vi: Nghệ thuật và giải trí > Sở thích và nghệ thuật sáng tạo > Đồ thủ công mỹ nghệ > Dụng cụ thủ công mỹ nghệ > Kim & Móc > Que đan: Que đan vòng; Que đan hai đầu; Que đan một đầu
hu: Művészet és szórakoztatás > Hobbik és kreatív művészet > Művészet és barkácsolás > Művészeti és kézműves eszközök > Tűk és horgok > Kötőtűk: Körkörös kötőtűk; Kettős hegyű kötőtűk; Egyhegyű kötőtűk
sk-SK: Umenie a zábava > Záľuby a tvorivé dielne > Výtvarná dielňa > Nástroje pre výtvarnú dielňu > Ihly a háčiky > Pletacie ihlice: Okrúhle pletacie ihlice; Pletacie ihlice s dvomi hrotmi; Pletacie ihlice s jedným hrotom
zh-CN: 艺术与娱乐 > 爱好/艺术创作 > 手工艺品 > 手工艺工具 > 针/钩 > 编织针: 圆编织针; 双头编织针; 单头编织针
zh-TW: 藝術/娛樂 > 嗜好和創作藝術 > 藝術品和手工藝品 > 美術/手工藝工具 > 針鉤 > 棒針: 輪針; 雙頭針; 單頭針
pl: Sztuka i rozrywka > Hobby i sztuki piękne > Sztuka i rękodzieło > Narzędzia dla artystów i rękodzielników > Igły i szydełka > Druty do szycia: Okrągłe igły do dziergania; Podwójne druty do dziergania; Pojedyncze druty do dziergania
ro-RO: Artă și divertisment > Hobby-uri și artă > Artizanat > Instrumente folosite pentru artă/artizanat > Ace și cârlige > Andrele pentru tricotat: Andrele circulare pentru tricotat; Andrele pentru tricotat cu două capete; Andrele pentru tricotat cu un capăt
nl: Kunst en entertainment > Hobby's en creatieve vaardigheden > Handwerk en hobby's > Handwerk- en hobbygereedschap > Naalden en pennen > Breinaalden: Rondbreinaalden; Dubbelpuntige breinaalden; Enkelpuntige breinaalden
th: ศิลปะและความบันเทิง > งานอดิเรกและศิลปะสร้างสรรค์ > ศิลปะและงานฝีมือ > เครื่องมือทำงานศิลปะและงานฝีมือ > เข็มและตะขอ > เข็มรถักนิตติ้ง: เข็มถักนิตติ้งแบบวงกลม; เข็มถักนิตติ้งแบบสองปลาย; เข็มถักนิตติ้งแบบปลายเดียว
lt-LT: Menai ir pramogos > Hobiai ir menai > Menai ir amatai > Menų ir amatų įrankiai > Adatos ir vąšeliai > Mezgimo virbalai: Apskrito mezgimo virbalai; Dvipusiai mezgimo virbalai; Vienpusiai mezgimo virbalai
ja: 芸術・エンターテイメント > 趣味・コレクション > クラフト・アート > アート・クラフト用具 > 針・かぎ針 > 編み針: 丸編み針; 両頭編み針; 玉付二本針
it: Arte e svago > Hobby e arti creative > Artigianato e hobby > Strumenti per hobby e artigianato > Aghi e uncinetti > Aghi da maglia: Aghi da maglia circolare; Aghi da maglia a punta doppia; Aghi da maglia a punta singola
en: Arts & Entertainment > Hobbies & Creative Arts > Arts & Crafts > Art & Crafting Tools > Needles & Hooks > Knitting Needles: Circular Knitting Needles; Double-Pointed Knitting Needles; Single-Pointed Knitting Needles
fr: Arts et loisirs > Loisirs et arts créatifs > Loisirs créatifs > Outils pour loisirs créatifs > Aiguilles et crochets > Aiguilles à tricoter: Aiguilles à tricoter circulaires; Aiguilles à tricoter à double pointe; Aiguilles à tricoter à pointe unique
da: Kunst og underholdning > Hobby og håndarbejde > Håndarbejde og hobby > Værktøjer til håndarbejde og hobby > Nåle og kroge > Strikkepinde: Runde strikkepinde; Dobbelt-endede strikkepinde; Enkelt-endede strikkepinde
sl-SI: Kultura in zabava > Hobiji in ustvarjalne umetnosti > Umetnost in ročna dela > Orodje za umetniško ustvarjanje in ročna dela > Igle in kavlji > Pletilke: Krožne pletilke; Pletilke z dvojno konico; Pletilke z enojno konico
pt-BR: Artes e entretenimento > Hobbies e artes > Arte e artesanato > Ferramentas para arte e artesanato > Agulhas e ganchos > Agulhas de tricô: Agulhas circulares de tricô; Agulhas de tricô de pontas duplas; Agulhas de tricô de pontas simples
tr: Sanat ve Eğlence > Hobiler ve Sanatsal Çalışmalar > Sanatlar ve El İşleri > Sanat ve El İşi Araçları > İğneler ve Kancalar > Örgü Şişleri: Yuvarlak Örgü Şişleri; Çift Uçlu Örgü Şişleri; Tek Uçlu Örgü Şişleri
fi: Taide ja viihde > Harrastukset ja taiteet > Taide ja askartelu > Taide- ja askarteluvälineet > Neulat ja koukut > Neulepuikot: Pyöreät neulepuikot; Kaksipäiset neulepuikot; Yksipäiset neulepuikot
es: Arte y ocio > Hobbies y artes creativas > Manualidades > Herramientas para manualidades > Agujas y agujas curvas > Agujas de tejer: Agujas de tejer circulares; Agujas de tejer de doble punta; Agujas de tejer de una sola punta
nb: Kunst og underholdning > Hobby og kreativitet > Kunst og håndverk > Verktøy til kunst og håndverk > Nåler og kroker > Strikkepinner: Runde strikkepinner; Strikkepinner med dobbeltspiss; Strikkepinner med enkeltspiss
hr-HR: Umjetnost i zabava > Hobiji i kreativne umjetnosti > Umjetnost i rukotvorine > Alati za umjetnost i rukotvorine > Igle i kukice > Igle za pletenje: Kružne igle za pletenje; Dvostrane igle za pletenje; Jednostrane igle za pletenje
ko: 아트/엔터테인먼트 > 취미/예술 > 미술/공예 > 미술/공예 도구 > 바늘/코바늘 > 뜨개질 바늘: 뜨개질 줄 바늘; 뜨개질 양쪽 바늘; 뜨개질 한쪽 바늘
el: Τέχνες & Ψυχαγωγία > Χόμπι & Δημιουργικές Τέχνες > Τέχνες & Χειροτεχνίες > Εργαλεία τέχνης & χειροτεχνίας > Βελόνες & γάντζοι > Βελόνες πλεξίματος: Κυκλικές βελόνες πλεξίματος; Βελόνες πλεξίματος διπλής αιχμής; Βελόνες πλεξίματος μονής αιχμής
pt-PT: Artes e lazer > Passatempos e artes criativas > Artes e trabalhos manuais > Ferramentas para artes e trabalhos manuais > Agulhas e ganchos > Agulhas de tricot: Agulhas de tricô circulares; Agulhas de tricô de pontas duplas; Agulhas de tricô de ponta única
bg-BG: Изкуства и развлечения > Хобита и творчески изкуства > Изкуства и творчество > Творчески инструменти > Игли и куки > Шишове за плетене: Обръчи за плетене; Двувърхи шишове за плетене; Едновърхи шишове за плетене
ru: Искусство и развлечения > Хобби и творчество > Искусство и рукоделие > Инструменты для художественных работ и рукоделия > Иглы, спицы и крючки > Вязальные спицы: Круговые вязальные спицы; Чулочные вязальные спицы; Одноконцевые вязальные спицы
sv: Konst och underhållning > Hobby och skapande > Hantverk och hobbyer > Hobbyverktyg > Nålar och krokar > Sticknålar: Rindstickor; Dubbelspetsiga stickor; Enkelspetsiga stickor
cs: Umění a zábava > Hobby, hudba a výtvarné umění > Řemesla a koníčky > Hobby pomůcky > Pletací jehly a háčky > Pletací jehlice: Kruhové pletací jehlice; Dvouhrotové pletací jehlice; Jednohrotové pletací jehlice
de: Kunst & Unterhaltung > Hobby & Kunst > Kunsthandwerk & Hobby > Kunst- & Bastelwerkzeuge > Näh-, Strick- & Häkelnadeln > Stricknadeln: Rundstricknadeln; Doppelspitzige Stricknadeln; Einspitzige Stricknadeln